# 陈老师，求助超额亏损子公司权益法转成本法会计处理

提问人：我才不去 时间：2019-02-25 15:52:05
陈老师，想请教一下，具体背景如下：B公司注册资本 2000 万元，A公司认缴 51%，C公司认缴 49%，截止到 18 年 12 月 31 日，A公司实缴出资 459 万，C 公司实缴出资 343 万元，A公司合并报表， 18 年 12 月 A公司与 C 公司签署转让协议，对价为 0 ，将剩余认缴比例转让 21% 给 C公司，同时从董事会中撤出一人，改为权益法核算，变更后，认缴比例变为A公司认缴30%，C公司认缴70%，目前尚未完成实缴出资。B 公司 12 月底净资产为负数，目前账务处理：
A 公司单体 ① 按照剩余股权追溯权益法调整确认投资收益 合并成层面 ① 按照原持股比例权益法核算 ② 处置长投 ③ 冲回单体按照剩余股权权益法核算 ④ 抵消权益法核算
由于 A 公司按照认缴比例还需要实缴出资 141 万，且 B公司目前超额亏损，是否将 A 公司账面长投成本冲至零？根据准则合并层面应确认的投资收益= 处置股权取得的对价与剩余股权公允价值之和-按原持股比例计算应享有原有子公司自购买日开始持续计算的净资产的份额 =0-(-150 万* 原持股比例），和上述计算出来的投资收益不一致，求助陈老师，不知道处理的对不对

回答人：chenyiwei
你的思路基本上是合理的。但合并报表层面对剩余的 30%股权的公允价值，可能要通过评估方法确定。当然因为 B 目前处于超额亏损状态，所以经评估后 B 公司的股权公允价值为零的可能性也是存在的。但因为股权的评估通常采用收益法或市场法，所以不能仅仅依据 B 公司账面净资产为负数就得出其股权公允价值为零的结论。

提问人：我才不去 时间：2019-02-25 19:25:19
感谢陈老师的回复。目前转让协议已签，双方协议对价为 0 ，不通过评估程序。
陈老师，A 公司单体需要将长投成本减至零吗？

回答人：chenyiwei
一般理解应需要。

提问人：lxch119 时间：2019-10-15 16:58:35
超额亏损子公司。
陈版，A 公司持有 B 公司 70% 股权，长期投资成本 500 万，债权 2000万。截止 2018 年底，B 公司连续多年超额亏损，净资产负 900 万。资产总额 2400 万，负债 3300 万
19 年度，B 公司正常亏损 400 万。 19 年底预计净资产-1300 万。
19 年底假设对 B 公司资产进行评估，B 公司报表各项资产减资 200 万，A 公司对股权和债权进行平桂，股权为零，债权假设只能收回一半， 1000万。
根据目前的合并报表规定，合并层面抵销母公司集体的债权和股权的减值准备。
疑问：
母公司单户报表计提了 1000 万的减值，合并层面全部抵销，最后反映出来的损失只有正常亏损 400 万和资产减值 200 万，合计 600 万。
这个结果总感觉怪怪的。
是不是应该继续在合并报表层面将 1000-600 万 =400 万的减值，继续分摊到 B 公司的各项资产上去？

回答人：chenyiwei
单户报表层面的长投减值和合并报表层面的资产组减值存在一定的逻辑关系，你说的情况确实比较奇怪，为何会出现单户层面长投可收回金额小于合并资产组可收回金额的情况，建议谨慎考虑两者之间的逻辑关系。